【裁判字號】    90,上易,81
【裁判日期】    900213
【裁判案由】    傷害
【裁判全文】
臺灣高等法院臺南分院刑事判決                  九十年度上易字第八一號  Ａ
      上  訴  人
      即  被  告  乙  ○  ○
右上訴人因傷害案件，不服臺灣臺南地方法院八十九年度易字第七七三號中華民國八
十九年十一月三十日第一審判決（起訴案號：臺灣臺南地方法院檢察署八十九年度偵
字第一四一五一號），提起上訴，本院判決如左：
      主      文
上訴駁回。
      事      實
一、乙○○於八十八年十二月二十八日十九時許，在臺南市○區○○路一三七號東方
    紐約大樓管理員室前，因故與該大樓住戶甲○○發生爭執，而甲○○又先以安全
    帽向其丟擲，乃心生不滿，竟基於傷害人之犯意，以手抓住甲○○右臂，將甲○
    ○推倒於地，致甲○○受有右側肩膀閉合性脫臼之傷害。
二、案經甲○○訴請臺灣臺南地方法院檢察署檢察官偵查起訴。
      理      由
一、上訴人即被告乙○○於右揭時、地有與告訴人甲○○爭執等情，業據其於偵查及
    原審中供承不諱，惟據其於原審法院矢口否認有何傷害之犯行，辯稱：是告訴人
    先拿安全帽丟擲，伊才伸手抵擋，而告訴人所受之傷是自己跌倒所造成，並非伊
    推倒受傷的云云。
二、經查右揭犯罪事實，業據告訴人於偵查中指訴歷歷，且告訴人受有上揭傷害，亦
    有行政院衛生署臺南醫院出具之診斷證明書一紙在卷可稽。又被告前於偵查及原
    審審理中供稱：有拉住告訴人的手，告訴人才摔倒（詳偵查卷第十五頁反面），
    是告訴人拿安全帽丟伊，伊擋告訴人手，告訴人自己往後摔倒（詳原審卷第十三
    頁），雖被告於原審另期日審理時則改稱：之前所說用手碰到告訴人不實在，我
    確實沒碰到告訴人。（詳原審卷第一一六頁），顯已有前後供述不一之矛盾，是
    否堪以採信已非無疑。且據在場證人鄭燕雲於原審到庭證稱：「（問：八十八年
    十二月二十八日七時許有無在你們大樓前看到甲○○與乙○○發生爭執的事？）
    有的。當時我與乙○○錯身而過，聽到他與甲○○在叫罵的聲音，有聽到安全帽
    掉在地上的聲音，然後我回頭就看到甲○○和她女兒倒在地上哭，至於他們二人
    有無動手打我不知道，但有聽到另外一個住戶叫他們不要打了，把他們分開。
    」（詳原審卷第一一五頁），顯見案發當天，被告與告訴人間確實有發生肢體衝
    突，才導致告訴人摔倒受傷應屬無疑。由是可證被告上開所辯，乃屬事後畏罪卸
    責之詞，不足採信，本件事證明確，被告犯行堪以認定。
三、被告雖於原審法院曾聲請與告訴人當庭對質，因告訴人經多次傳喚，均未到庭，
    經改列為證人，並經認合法傳喚，無正當理由而不到場，經原審法院依刑事訴訟
    法第一百七十八條規定予以拘提二次後，均未能拘提到案，此有拘票及報告書二
    紙附原審卷可稽。本院於辯論期日傳喚告訴人到庭，被告竟不到庭，而致無法對
    質。惟告訴人與被告前於偵查中，已同時出庭互為陳述意見在卷（詳偵查卷第十
    五至十七頁）。告訴人之陳述已甚明確，依法應無再行對質必要，併此敘明。
四、被告乙○○以手抓告訴人甲○○右臂，將告訴人推倒於地，致甲○○受有右側肩
    膀閉合性脫臼之傷害，核被告乙○○傷害人之身體，所為係犯刑法第二百七十七
    條第一項之傷害人之體罪。
五、原審以被告乙○○罪證明確，因予適用刑法第二百七十七條第一項、第四十二條
    第二項，罰金罰鍰提高標準條例第一條前段、第二條規定，並審酌被告並無前科
    、係屬初犯、犯罪之動機係因遭告訴人丟擲安全帽、情緒激動、致罹刑典、僅以
    手推倒告訴人、及告訴人所受之傷害程度尚非鉅、犯罪後雖未能坦承犯行及與告
    訴人達成和解、然態度尚稱良好等一切情狀，量處罰金二千元，並諭知如易服勞
    役，以三百元折算一日之標準，以資懲儆。本院經核原判決認事用法，並無不合
    ，量刑亦稱允當。上訴意旨，否認犯罪，並指摘原判決不當，為無理由，應予駁
    回。
六、被告經合法傳喚，無正當理由不到庭，爰不待其陳述逕行判決。
據上論斷，應依刑事訴訟法第三百六十八條、第三百七十一條，判決如主文。
本案經檢察官曾顯智到庭執行職務。
中    華    民    國      九十      年      二      月      十三        日
                                  臺灣高等法院臺南分院刑事第五庭
                                      審判長法官  茆    臺    雲
                                            法官  董    武    全
                                            法官  李    文    福
右正本證明與原本無異。
不得上訴。
                                      法院書記官  李    良    倩
中    華    民    國      九十      年      二      月     十四         日
附錄法條：
刑法第二百七十七條第一項：傷害人之身體或健康者，處三年以下有期徒刑、拘役或
                          一千元以下罰金。


司法院資訊處製作；財團法人民間司法改革基金會備份。
